【裁判字號】    98,訴,1001
【裁判日期】    980623
【裁判案由】    公共危險
【裁判全文】
臺灣臺中地方法院刑事判決              98年度訴字第1001號
公  訴  人  臺灣臺中地方法院檢察署檢察官
被      告  甲○○
上列被告因公共危險案件，經檢察官提起公訴（98年度撤緩偵字
第57號），本院判決如下：
    主    文
甲○○犯放火燒燬住宅等以外之他人所有物罪，處有期徒刑壹年
，減為有期徒刑陸月。
    事    實
一、甲○○於民國96年4月16日下午4時55分許，在臺中縣后里鄉
    ○○路288巷底（靠近甲后路290號旁），以燃燒紙杯引燃之
    方式，放火燒燬其前妻乙○○所有之車牌號碼TJF-785號機
    車1輛，有引燃旁邊房屋之虞，致生公共危險。
二、案經臺中縣警察局大甲分局報請臺灣臺中地方法院檢察署檢
    察官偵查起訴。
    理    由
一、訊據被告甲○○坦承有前揭犯行，並經證人戴基銘於警詢中
    供證在卷（其之陳述係被告以外之人於審判外之陳述，當事
    人於本院調查證據時，知有刑事訴訟法第159條第1項不得為
    證據之情形，而未於言詞辯論終結前聲明異議，視為同意作
    為證據，且本院審酌該言詞陳述，僅係單純陳述所見所聞，
    亦無攀誣之陳訴之情形存在，本院認為其作成時之情況為適
    當，而得為證據），復有臺中縣消防局火災原因調查報告書
    、火場勘查現場位置圖，及現場照片在卷足稽，另經本院赴
    現場履勘及現場照片顯示，被告放火之地點，與旁邊以磚造
    牆壁惟有木造邊緣之房屋相距不遠，有引燒該房屋之虞，被
    告之行為顯有致公共危險，事證明確，被告犯行洵堪認定，
    至被告雖辯稱其有躁鬱症致犯本案，惟查被告未提出相關證
    據供本院查證，且被告於犯案後經警詢問時，答稱其係因心
    情不好始縱火洩氣，足見被告為本件行為時，並未處於精神
    耗弱之情形，此部分之辯解尚非可採。
二、核被告所為，係犯刑法第一百七十五條第一項之罪，爰審酌
    被告為本件犯罪前未有犯罪前科，有台灣高等法院被告前案
    紀錄表可按、犯罪動機、所生損害，及犯後坦承犯行等一切
    情狀，從輕量處如主文所示之刑，被告犯罪時間係在96年4
    月24日以前，核與中華民國96年罪犯減刑條例第2條第1項第
    3款規定相符，減其刑二分之一，減為有期徒刑六月。
三、據上論斷，應依刑事訴訟法第二百九十九條第一項前段，刑
    法第一百七十五條第一項，中華民國96年罪犯減刑條例第2
    條第1項第3款、第7條，判決如主文。
中    華    民    國    98    年    6     月    23    日
                  刑事第一庭    審判長法  官  林宜民
                                      法  官  許惠瑜
                                      法  官  林清鈞
以上正本證明與原本無異。
如不服本判決應於收受判決後10日內向本院提出上訴書狀，並應
敘述具體理由；其未敘述上訴理由者，應於上訴期間屆滿後20日
內向本院補提理由書（均須按他造當事人之人數附繕本）「切勿
逕送上級法院」。
                                      書記官  陳貴卿
中    華    民    國    98    年    6     月    23    日
附錄論罪科刑法條
中華民國刑法第175條第1項
放火燒燬前二條以外之他人所有物，致生公共危險者，處 1 年以
上 7 年以下有期徒刑。


司法院資訊處製作；財團法人民間司法改革基金會備份。
